【裁判字號】    99,訴,3154
【裁判日期】    991228
【裁判案由】    槍砲彈藥刀械管制
【裁判全文】
臺灣板橋地方法院刑事判決              99年度訴字第3154號
公  訴  人  臺灣板橋地方法院檢察署檢察官
被      告  張元得
選任辯護人  楊嘉馹律師
            謝新平律師
上列被告因違反槍砲彈藥刀械管制條例案件，經檢察官提起公訴
（99年度偵字第17334 號），本院判決如下：
    主  文
張元得未經許可，寄藏可發射子彈具有殺傷力之改造手槍，累犯
，處有期徒刑年貳月，併科罰金新臺幣伍萬元，罰金如易服勞
役，以新臺幣壹仟元折算壹日。扣案改造手槍壹枝（含彈匣壹個
，槍枝管制編號0000000000）、槍管壹枝沒收。
    事  實
一、張元得前因施用毒品，經本院以94年度簡字第4943號判決判
    處有期徒刑2 月，如易科罰金，以銀元300 元折算1 日確定
    ，於民國95年1 月26日易科罰金執行完畢。又因違反毒品危
    害防制條例案件，經本院以95年度簡字第6571號判決判處有
    期徒刑4 月，如易科罰金，以新臺幣1000元折算1 日確定，
    於96年4 月30日易科罰金執行完畢。詎未知悛悔，明知可發
    射子彈具有殺傷力之改造手槍、子彈及槍管，分係槍砲彈藥
    刀械管制條例列管之槍砲、彈藥及槍枝主要組成零件，未經
    許可，不得寄藏，仍基於寄藏之故意，於98年底某日，在臺
    北縣板橋市○○路○ 段186 巷30之2 號住處，受某真實姓名
    年籍不詳、自稱「張明隆」之成年男子寄託，收受可發射子
    彈具有殺傷力之改造手槍1 枝（含彈匣1 個，槍枝管制編號
    0000000000）、子彈2 顆、槍管1 枝及非屬管制槍彈之空包
    彈1 顆、彈殼5 顆、彈頭10顆後，藏放上址住處。嗣於99年
    6 月12日中午12時30分許，在前址為警執行搜索而查獲，並
    扣得改造手槍1 枝（含彈匣1 個）、子彈2 顆、槍管1 枝及
    空包彈1 顆、彈殼5 顆、彈頭10顆。
二、案經臺北縣政府警察局新莊分局報請臺灣板橋地方法院檢察
    署檢察官偵查起訴。
    理  由
一、上揭事實，業據被告張元得於檢察官訊問及本院審理時坦承
    不諱，並有改造手槍1 枝（含彈匣1 個）、子彈2 顆、槍管
    1 枝扣案可資佐證，及採證照片12幀附卷足稽。且扣案槍枝
    、子彈、槍管經送鑑驗結果，其中槍枝1 枝（槍枝管制編號
    0000000000）認係由仿BERETTA 廠92FS型半自動手槍製造之
    槍枝，換裝土造金屬槍管而成之改造手槍，擊發功能正常，
    可供擊發適用之子彈，認具殺傷力，另子彈2 顆，認係口徑
    9mm 制式子彈，經試射，可擊發，均具殺傷力，槍管1 枝則
    係土造金屬槍管，為內政部於86年11月24日以台(86)內警字
    第8670683 號公告之槍砲主要組成零件，亦有內政部警政署
    刑事警察局99年7 月8 日刑鑑字第0990082442號鑑定書、內
    政部99年9 月8 日內授警字第0990871772號函各1 件存卷為
    憑，俱徵被告前揭不利於己之自白與事實相符。綜上，本案
    事證明確，被告犯行堪予認定。
二、核被告所為，係犯槍砲彈藥刀械管制條例第8 條第4 項未經
    許可寄藏改造手槍罪、第12條第4 項未經許可寄藏子彈罪及
    第13條第4 項未經許可寄藏槍枝主要組成零件罪。公訴人認
    被告係單純持有改造手槍、子彈及槍管，容有未洽，惟持有
    與寄藏併列槍砲彈藥刀械管制條例第8 條第4 項、第12條第
    4 項、第13條第4 項之處罰規定，自不生變更起訴法條之問
    題。次以，槍砲彈藥刀械管制條例對持有與寄藏分別為處罰
    規定，而寄藏與持有，均係將物置於自己實力支配之下，寄
    藏之受人委託代為保管，其保管本身，亦屬持有，然其持有
    係受寄之當然結果，不另論罪。被告以一行為寄藏改造手槍
    、子彈與槍管，觸犯上開三罪，為想像競合犯，應依刑法第
    55條規定，從一重之未經許可寄藏改造手槍罪論處。又被告
    有如前所述論罪科刑之執行紀錄，有臺灣高等法院被告前案
    紀錄表可佐，其於徒刑執行完畢後5 年內故意再犯上開有期
    徒刑以上之罪，為累犯，應依刑法第47條第1 項規定，加重
    其刑。爰審酌未經許可之槍砲、彈藥及其主要組成零件，危
    害人身安全與社會秩序至鉅，而為國法所厲禁，並經相關機
    構、傳播媒體廣為宣導週知，被告猶未經許可，恣意受託藏
    放可發射子彈具有殺傷力之改造手槍、子彈、槍管，欠缺守
    法觀念，依其情節，客觀上尚難認足引起一般同情，而有情
    堪憫恕之狀，仍應嚴予非難，兼衡被告之素行、智識程度，
    其犯罪之動機、目的、手段，及被告寄藏改造手槍、子彈、
    槍枝零件之期間、數量，暨被告犯罪後之態度等一切情狀，
    量處如主文所示之刑，並諭知罰金易服勞役之折算標準，資
    為懲儆。
三、扣案改造手槍1 枝（含彈匣1 個，槍枝管制編號0000000000
    ）、槍管1 枝，為違禁物，不問屬於犯罪行為人與否，應依
    刑法第38條第1 項第1 款規定沒收之。扣案具殺傷力之子彈
    2 顆，業經試射擊發耗損，已無何效用可言，另扣案空包彈
    1 顆、彈殼5 顆、彈頭10顆，非屬違禁物，於本案亦無證據
    證明為被告所有之物，爰不併予宣告沒收，附此敘明。
據上論斷，應依刑事訴訟法第299 條第1 項前段，槍砲彈藥刀械
管制條例第8 條第4 項、第12條第4 項、第13條第4 項，刑法第
11條前段、第55條、第47條第1 項前段、第42條第3 項前段、第
38條第1 項第1 款，判決如主文。
本案經檢察官鄭淑壬到庭執行職務。
中    華    民    國    99    年    12    月    28    日
                  刑事第十九庭  審判長法  官  許炎灶
                                      法  官  吳佳穎
                                      法  官  廖怡貞
以上正本證明與原本無異。
如不服本判決應於收受判決後10日內向本院提出上訴書狀，並
應敘述具體理由。其未敘述上訴理由者，應於上訴期間屆滿後
20日內向本院補提理由書（均須按他造當事人之人數附繕本）
「切勿逕送上級法院」。
                                      書記官  林惠齡
中    華    民    國    99    年    12    月    28    日
附錄本案論罪科刑法條全文
槍砲彈藥刀械管制條例第8 條
未經許可，製造、販賣或運輸鋼筆槍、瓦斯槍、麻醉槍、獵槍、
空氣槍或第4 條第1 項第1 款所定其他可發射金屬或子彈具有殺
傷力之各式槍砲者，處無期徒刑或5 年以上有期徒刑，併科新臺
幣1000萬元以下罰金。
未經許可，轉讓、出租或出借前項所列槍枝者，處5 年以上有期
徒刑，併科新臺幣1000萬元以下罰金。
意圖供自己或他人犯罪之用，而犯前二項之罪者，處無期徒刑或
7 年以上有期徒刑，併科新臺幣1000萬元以下罰金。
未經許可，持有、寄藏或意圖販賣而陳列第1 項所列槍枝者，處
3 年以上10年以下有期徒刑，併科新臺幣700 萬元以下罰金。
第1 項至第3 項之未遂犯罰之。
槍砲彈藥刀械管制條例第12條
未經許可，製造、販賣或運輸子彈者，處1 年以上7 年以下有期
徒刑，併科新臺幣500 萬元以下罰金。
未經許可，轉讓、出租或出借子彈者，處6 月以上5 年以下有期
徒刑，併科新臺幣300 萬元以下罰金。
意圖供自己或他人犯罪之用，而犯前二項之罪者，處3 年以上10
年以下有期徒刑，併科新臺幣700 萬元以下罰金。
未經許可，持有、寄藏或意圖販賣而陳列子彈者，處5 年以下有
期徒刑，併科新臺幣300 萬元以下罰金。
第1 項至第3 項之未遂犯罰之。
槍砲彈藥刀械管制條例第13條
未經許可，製造、販賣或運輸槍砲、彈藥之主要組成零件者，處
3 年以上10年以下有期徒刑，併科新臺幣700 萬元以下罰金。
未經許可，轉讓、出租或出借前項零件者，處1 年以上7 年以下
有期徒刑，併科新臺幣500 萬元以下罰金。
意圖供自己或他人犯罪之用，而犯前2 項之罪者，處5 年以上有
期徒刑，併科新臺幣1000萬元以下罰金。
未經許可，持有、寄藏或意圖販賣而陳列第1 項所列零件者，處
6 月以上5 年以下有期徒刑，併科新臺幣300 萬元以下罰金。
第1 項至第3 項之未遂犯罰之。

司法院資訊處製作；財團法人民間司法改革基金會備份。
